臺灣臺中地方法院刑事判決　　　　　　　　　　　　九十一年度易字第一三九四號
　　公　訴　人　臺灣臺中地方法院檢察署檢察官
　　被　　　告　甲○○
右列被告因竊盜等案件，經檢察官聲請以簡易判決處刑（九十一年度偵字第五九八四
號），嗣經認不宜簡易判決處刑，簽請移由刑事普通庭依通常程序審理，本院判決如
左：
    主  文
甲○○意圖為自己不法之所有，以詐術得財產上不法之利益，處拘役拾日，如易科
罰金，以參佰元折算壹日。緩刑貳年。
    事  實
一、甲○○基於意圖為自己不法所有之犯意，於民國（下同）九十年十一月二十七日
    下午十四時三十三分許在台中市○區○○路四段二一八號「極速區網路資訊館」
    ，利用其所得知乙○○向「遊戲橘子數位科技股份有限公司」（下稱「遊戲橘子
    公司」）申購之網路線上「天堂」虛擬實境遊戲之帳號「ＫＧＯＫＧＯ２２２２
    」及密碼「000000000」，同時連線至「天堂」線上遊戲伺服主機，使
    「遊戲橘子公司」陷於錯誤，提供該線上遊戲伺服主機予甲○○使用；甲○○侵
    入乙○○網路「天堂」虛擬實境遊戲中，竊取（即詳如後述之藉由乙○○所扮演
    「婦產科醫生」之角色以直接交付（伺服器所顯示之記錄為give）予葉逸朋所扮
    演之「水之光」之角色，或藉由前揭線上遊戲者乙○○所扮演「婦產科醫生」之
    角色丟棄在虛擬空間（伺服器所顯示之記錄為drop）後再由葉逸朋所扮演之「水
    之光」之角色予以拾獲（伺服器所顯示之記錄為get）等方式，竊取至葉逸朋所
    扮演之「水之光」之角色身上，而得以獲取該電磁紀錄。）遊戲中人物「婦產科
    醫生」身上所有之寶物、裝備、武器及天幣等（可以「新台幣」向前開公司或其
    他電腦玩家購得該虛擬寶物、裝備、武器及天幣等；而「天幣」即指在該遊戲虛
    擬空間中所使用之虛擬貨幣，「天幣」與「新台幣」之匯率一般約為一○○比一
    ，「天幣」在現實生活中仍屬具有一定財產上交易價值之電磁紀錄。），價值約
    新台幣五千餘元，足以生損害於「遊戲橘子公司」及帳號、密碼遭盜用之乙○○
    。得手後，將前開虛擬寶物、裝備、武器及天幣等放置於其友人葉逸朋申請供其
    使用「ＥＤＤＩＥＹＥＨ」帳號之「水之光」遊戲人物身上。嗣並將之出售予其
    他不知名之電腦玩家，得「天幣」約五十餘萬元，折合約相當「新台幣」五千餘
    元電磁記錄財物，嗣經乙○○上網發現，報警循線查獲。
二、案經台北市政府警察局移送臺灣臺中地方法院檢察署檢察官偵查後，聲請以簡易
    判決處刑，嗣經簽請認宜適用通常程序審理。
    理  由
一、訊據被告甲○○對於右揭事實坦承不諱，核與告訴人乙○○所指訴之情節相符，
    而「天堂」線上遊戲所賦予參與遊戲角色之虛擬寶物、裝備、武器、天幣等，均
    由該線上遊戲伺服器所控制，無從自單機複製之方式重製，有單一電磁記錄之性
    質，並有「遊戲橘子公司」之物品流向表三張在卷足稽，事證至臻明確，被告甲
    ○○犯行洵堪認定。
二、按刑法第三百二十三條業於八十六年十月八日修正，增列「電磁記錄」關於竊盜
    罪章之罪，以動產論；同法第三百五十二條亦增列第二項干擾他人電磁記錄處理
    罪；是電磁記錄雖為無體物，仍為竊盜罪及毀損罪之客體，合先敘明。次按竊盜
    罪中所謂竊取，係指破壞原持有人對於財物之持有支配關係而建立新的持有支配
    關係。查被告甲○○竊取之電磁記錄（天堂虛擬寶物、裝備、武器及天幣等），
    恆須利用遊戲伺服器所虛擬空間，方能支配使用，無法經由單機複製，且被告係
    經由「天堂」線上遊戲伺服器，同時破壞告訴人乙○○所持有「天堂」遊戲虛擬
    之寶物、裝備、武器及天幣等等電磁記錄之支配關係，並進而建立自己之持有支
    配關係。再被告又輸入其所知悉之告訴人乙○○之帳號及密碼登入「天堂」線上
    遊戲伺服主機並消耗其以金錢所購買之遊戲時數（點數），免除支付予「天堂」
    線上遊戲之對價，有為自己不法利益之意圖甚明。是核被告甲○○所為，係犯刑
    法第三百二十三條、第三百二十條第一項之竊盜電磁記錄罪、第三百五十二條第
    二項之干擾電磁記錄罪及第三百三十九條第二項之普通詐欺罪。公訴意旨認僅係
    觸犯刑法第三百二十條第一項之竊盜罪，尚有未洽。被告甲○○所犯上開三罪間
    ，有方法結果之牽連關係，為牽連犯，應從一重之刑法第三百三十九條第二項之
    普通詐欺罪處斷。被告甲○○所犯刑法第三百五十二條第二項之干擾電磁記錄罪
    及第三百三十九條第二項之普通詐欺罪部分之犯罪，起訴法條雖未論及，惟起訴
    事實既已記載明確，且與其餘起訴部分之犯罪為牽連犯，屬裁判上一罪關係，依
    審判不可分之原則，亦為起訴效力所及，自為本院審理論究範圍，併予敘明。爰
    審酌被告甲○○犯罪之動機、目的、手段、品行尚佳，並無不良前科，此有台灣
    台中地方法院檢察署刑案資料查註紀錄表一份在卷可按，僅係一時貪念，致觸刑
    章，而所生危害尚非鉅大及犯罪後坦認罪愆，頗具悔意，犯罪後迄今亦已與告訴
    人乙○○達成民事和解，取得諒解，此亦經告訴人乙○○到庭陳述明確在卷，犯
    後態度尚佳等一切情狀，從輕量處如主文所示之刑，並諭知易科罰金之折算標準
    ，以資懲儆。末查被告前未曾受有期徒刑以上刑之宣告，有臺灣臺中地方法院檢
    察署刑案資料查註紀錄表一份附卷可按，被告坦承犯行，深具悔意，其經此教訓
    ，當知警惕戒慎而無再犯之虞，本院綜核各情，認其所受上開宣告之刑，以暫不
    執行為適當，爰併予宣告緩刑二年，以啟自新。
據上論斷，應依刑事訴訟法第四百五十二條、第二百九十九條第一項前段、刑法第三
百二十三條、第三百二十條第一項、第三百三十九條第二項、第一項、第三百五十二
條第二項、第一項、第五十五條、第四十一條第一項前段、第七十四條第一款、罰金
罰鍰提高標準條例第一條前段、第二條，判決如主文。
中      華      民      國    九十一    年      八      月      六      日
                                        臺灣臺中地方法院刑事第四庭
                                            法  官      洪  俊  誠
右正本證明與原本無異。
如不服本判決，應於判決送達後十日內向本院提出上訴狀，上訴於臺灣高等法院臺中
分院(須附繕本)。
                                            書記官      胡  美  娟
中      華      民      國    九十一    年      八      月      六      日
附錄論罪科刑實體法條文：
刑法第三百二十條：
意圖為自己或第三人不法之所有，而竊取他人之動產者，為竊盜罪，處五年以下有期
徒刑、拘役或五百元以下罰金。
(罰金部份業經提高十倍為五千元)
意圖為自己或第三人不法之利益，而竊佔他人之不動產者，依前項之規定處斷。
前二項之未遂犯罰之。
刑法第三百二十三條：
電能、熱能及其他能量或電磁紀錄，關於本章之罪，以動產論。
刑法第三百三十九條：
意圖為自己或第三人不法之所有，以詐術使人將本人或第三人之物交付者，處五年以
下有期徒刑、拘役或科或併科一千元以下罰金。
(罰金部份業經提高十倍為一萬元)
以前項方法得財產上不法之利益或使第三人得之者，亦同。
前二項之未遂犯罰之。
刑法第三百五十二條：
毀棄、損壞他人文書或致令不堪用，足以生損害於公眾或他人者，處三年以下有期徒
刑、拘役或一萬元以下罰金。
(罰金部份業經提高十倍為十萬元)
干擾他人電磁紀錄之處理，足以生損害於公眾或他人者，亦同。
